【裁判字號】    90,易,538
【裁判日期】    901031
【裁判案由】    贓物
【裁判全文】
臺灣基隆地方法院刑事判決                            九十年度易字第五三八號
    公  訴  人  臺灣基隆地方法院檢察署檢察官
    被      告  甲○○
右列被告因贓物案件，經檢察官提起公訴 (九十年度偵緝字第一四六號），本院判決
如左：
    主  文
甲○○收受贓物，累犯，處有期徒刑肆月，如易科罰金以參佰元折算壹日。
    事  實
一、甲○○曾犯有妨害家庭、妨害自由、賭博、麻藥、槍砲、侵占等前科，其因麻藥
    案件，經本院於民國八十六年三月三日以八十六年度易字第一八二號判處有期徒
    刑三月，同年五月八日判決確定，同年九月十七日執行完畢。
二、甲○○於八十八年四月間某日，在其位於基隆市○○○路之租屋處（地址不詳）
    ，因欲外出需要交通工具，乃向柳建龍借用機車，惟其明知柳建龍持有之車牌號
    碼ＲＺＳ─８８９號輕型機車為柳建龍竊得之贓物（該車所有人乙○○，原停放
    在臺北縣萬里鄉○○村○○路六十四之二號前，於八十七年十月九日七時許發現
    遭竊，柳建龍涉嫌竊盜部分另案偵辦），竟仍予收受而供己騎用。嗣於八十九年
    二月八日六時五十分，甲○○騎乘該車行經基隆市○○○路一一八巷二弄八號前
    時為警查獲，始悉前情。
三、案經基隆市警察局第一分局移送暨台灣基隆地方法院檢察署檢察官簽分偵查起訴
    。
    理  由
一、訊據被告甲○○固坦承於前開時地向證人柳建龍借用上揭機車之事實不諱，惟矢
    口否認有何贓物犯行，辯稱：當時是郭文騰帶柳建龍二人共乘上揭機車來伊家裡
    ，伊和柳建龍並不熟，伊向柳建龍借車時並未說好車子要怎麼還，後來外出約一
    小時後返家時柳建龍、郭文騰就走了，伊有打電話給郭文騰，叫他通知柳建龍來
    拿車，但他都沒有來，後來伊出獄後發現機車還停在地下室，因當時郭文騰被抓
    進去服刑，所以也不知該如何還車，伊並不知道那輛機車是贓車云云。惟查：車
    牌號碼ＲＺＳ─８８９號機車所有人為乙○○，原停放在臺北縣萬里鄉○○村○
    ○路六十四之二號前，於八十七年十月九日七時許發現失竊等情，此經被害人乙
    ○○陳明在卷，並有贓物認領保管收據、車輛竊盜、車牌失竊資料個別查詢報表
    ─查詢車輛認可資料各一紙附卷可稽，而證人柳建龍亦自承前開揭機車為伊所竊
    取，是前開機車為贓物乙節，應堪認定。證人柳建龍借用該機車給被告時，曾告
    知被告該機車為贓車，要其小心點，嗣被告未返還前揭機車，柳建龍並透過郭文
    騰要被告將車輛返還或處理掉等情，此經證人柳建龍於本院八十九年易字第三三
    三號被告甲○○竊盜案件八十九年十一月二十八日審理期日中證述綦詳。另衡諸
    常情，被告與證人柳建龍既不熟稔，證人柳建龍借車予被告時竟未約定還車之時
    間，且被告外出時間不過一小時，柳建龍竟未待被告返家或與之聯絡，即與郭文
    騰捨原交通工具逕行離去，凡此均與事理有違，而另令人難信。且被告於八十八
    年四月十九日入所觀察、勒戒，嗣於同年五月十八日執行強制戒治，同年十月十
    三日執行另案之有期徒刑，同年十一月二十二日出獄，而證人郭文騰於八十九年
    一月二十二日始入監執行，有刑案人犯在監所最新資料報表二紙在卷可參，是被
    告出獄後隔二個月證人郭文騰始入監服刑，被告縱使不知如何聯絡證人柳建龍，
    亦可透過證人郭文騰與柳建龍取得聯繫，惟被告卻遲遲未歸還前開機車予柳建龍
    ，是其主觀上對於該機車為贓物乙節，應無不知之理，被告所辯無非卸責之詞，
    本案事證明確，被告犯行洵堪認定，應依法論科。
二、核被告甲○○所為，係犯刑法第三百四十九條第一項收受贓物罪。查被告有如事
    實欄所列徒刑執行情形，有本院被告全國前案紀錄表一紙在卷可參，其五年內再
    犯本件有期徒刑以上刑之罪，為累犯，應依法加重其刑。爰審酌被告之素行非佳
    、犯罪之目的、手段、所生之危害及犯罪後之態度等一切情狀，量處如主文所示
    之刑，並諭知易科罰金之折算標準。
據上論斷，應依刑事訴訟法第二百九十九條第一項前段，刑法第三百四十九條第一項
、第四十七條、第四十一條，罰金罰鍰提高標準條例第一條前段、第二條，判決如主
文。
中    華    民    國      九十        年      十      月      三十一    日
                                      臺灣基隆地方法院刑事第三庭
                                            法  官    姚  貴  美
右正本證明與原本無異。
對於本件判決如有不服，應於收受送達後十日內，向本院提出上訴書狀，上訴於臺灣
高等法院，並按他造當事人之人數附具繕本。
                                            書記官    施  鴻  均
中    華    民    國      九十        年      十一  月      五        日
附錄論罪法條
刑法第三百四十九條第一項：
收受贓物者，處三年以下有期徒刑、拘役或五百元以下罰金。


司法院資訊處製作；財團法人民間司法改革基金會備份。
